【裁判字號】    97,司執消債更,47
【裁判日期】    990308
【裁判案由】    更生事件
【裁判全文】
              臺灣高雄地方法院民事裁定
聲  請  人
即債 務 人  陳永聰
債  權  人  台北富邦商業銀行股份有限公司
法定代理人  梁培華
債  權  人  華南商業銀行股份有限公司
法定代理人  王濬智
債  權  人  台灣土地銀行股份有限公司
法定代理人  蘇樂明
債  權  人  香港商香港上海豐銀行股份有限公司
法定代理人  韋力行
債  權  人  台新國際商業銀行股份有限公司
法定代理人  吳清文
債  權  人  中國信託商業銀行股份有限公司
法定代理人  麥克迪諾馬
債  權  人  渣打國際商業銀行股份有限公司
法定代理人  麥侃哲
債  權  人  勞工保險局
法定代理人  陳益民
上列當事人聲請消費者債務清理事件，本院裁定如下：
    主  文
債務人所提如附件所示之更生方案應予認可。
    理  由
一、按債務人有薪資、執行業務所得或其他固定收入，法院認更
    生方案之條件公允者，得不經債權人會議可決，逕依債務人
    之聲請或依職權以裁定認可更生方案；法院為認可之裁定時
    ，因更生方案履行之必要，對於債務人在未依更生條件全部
    履行完畢前之生活程度，得為相當之限制，消費者債務清理
    條例第64條第1項、第62條第2項分別定有明文。
二、本件聲請人聲請更生，業經本院以97年度消債更字第106 號
    裁定開始更生程序在案，有上開裁定一份在卷可佐。查聲請
    人以資源回收來維持生計，平均月薪約為20,000元有其陳報
    報狀在卷足憑。再參酌聲請人所提如附件所示之更生方案，
    聲請人以每一個月為1期，共分96期、每期清償9,500元，合
    計912,000元，於每月20 日依附表所示之每期清償金額，分
    別電匯給各債權人，清償成數已達本件無擔保及無優先權債
    權總額1,453,773 元之約62.73%（計算式：8,500 元÷1,45
    3,773 元＝0.6273），債權人之債權已獲相當程度之清償。
    次查以台灣省99年度最低生活費用標準每人每月9,829元為
    準，加計聲請人尚須負擔其上開之未成年子女陳亭穎人（與
    聲請人之妻孫連慧各負擔2 分之1 ）等人之扶養費用，聲請
    人所需負擔之最低生活費用約為14,744元（計算式：9,829
    元＋9,829 ÷2 ＝14,744）。惟查，聲請人之收入扣除所提
    更生方案之每個月清償9,500 元之餘額，已低於上開14,74
    4 元之標準。且聲請人經本院通知，請其重擬定更生方案後
    ，亦迅予重新提出延長更生期限為8 年之更生還款方案併提
    高清償成數及金額等情，當屬已盡其最大誠意及能力而為清
    償。綜上，本院認其條件核屬公允、適當且可行，且又查無
    同條例第63條所定不應認可之消極事由存在，爰不經債權人
    會議可決，予以認可該更生方案。
三、再查：債權人台新國際商業銀行股份有限公司陳述主張，聲
    請人曾於民國96年10月15日將其名下所有之不動產（高雄縣
    大寮鄉○○○段3874-3號土地及其上同段建物3236建號即門
    牌號碼：高雄縣大寮鄉○○村○○街2 巷1 號6 樓房屋）無
    償贈與其妻孫連慧，其無償贈與行為已害及其它債權人之權
    利，依消費者債務清理條例第20條第1 項第1 款規定自應撤
    銷其移轉行為云云等語。惟聲請人雖將系爭不動產移轉登記
    予其妻，抵押權人台北富邦商業銀行股份有限公司之抵押權
    仍不受影響，仍得對抵押物行使抵押權，且系爭不動產價值
    分別依公告現值及房屋現值僅669,625 元「計算式為：360,
    325 元（土地部分）＋309,300 元（建物部分）＝669,625
    元」，已設定最高限額抵押權予台北富邦商業銀行股份有限
    公司，據該抵押權人向本院陳報債務人未清償擔保債權尚有
    1,07 5,183元，行使擔保或優先權後，不能滿足清償之債權
    額380,354 元列入無擔保債權部分，故1,075,183 元扣除38
    0,354 元後餘694,829 元仍高於系爭不動產之價值即669,62
    5 元，顯見聲請人將系爭不動產移轉予其妻，對其它債權人
    之權利並不受影響，此有聲請人提出之財政部台灣省南部國
    稅局財產歸屬資料清單、台北富邦商業銀行股份有限公司債
    權陳報狀在卷可稽。職是，參酌前階之說明就聲請人移轉系
    爭不動產之部分本院自無撤銷之必要，併予敘明。
四、末查：以聲請人目前之信用，已殊難再有向他人貸款之機會
    ，且考量其收入並不豐厚，預留供其使用之必要生活費用已
    低於內政部社會司所公佈其居住地台灣省之99年度最低生活
    費9,829 元之標準，自無多餘金錢及能力供其揮霍或奢侈、
    浪費之可能，復以聲請人將長時期履行債務義務，當需努力
    工作，以期待將來重新出發，並藉此改善其消費習慣，故本
    院認無限制其生活程度之必要。又聲請人如附件之更生方案
    既經本院認可，聲請人應即自行與各債權人連繫，儘速依更
    生方案之條件清償債務，乃屬當然。
五、爰依消費者債務清理條例第64條第1 項裁定如主文。
六、如不服本裁定，應於本裁定送達後10日內，以書狀向本院司
    法事務官聲明異議。
中    華    民    國    99    年    3    月    8    日
              民事執行處    司法事務官  陳敬程

司法院資訊處製作；財團法人民間司法改革基金會備份。
